臺灣臺中地方法院刑事判決
111年度金訴字第1743號
公  訴  人  臺灣臺中地方檢察署檢察官
被      告  廖子維



選任辯護人  葉錦龍律師
上列被告因違反洗錢防制法等案件，經檢察官提起公訴（111年
度偵字第22297號、111年度偵字第32801號），被告於準備程序
中就被訴事實為有罪之陳述，經告以簡式審判程序之旨，並聽取
當事人之意見後，本院合議庭裁定由受命法官獨任進行簡式審判
程序，判決如下：
    主      文
廖子維犯三人以上共同詐欺取財罪，共貳罪，各處有期徒刑陸月
，應執行有期徒刑捌月。扣案之Apple牌iPhone 11行動電話壹支
沒收。未扣案犯罪所得新臺幣伍仟元沒收，於全部或一部不能沒
收或不宜執行沒收時，追徵其價額。
    事實及理由
一、本件犯罪事實及證據，除應更正及補充如下外，其餘均引用
    檢察官起訴書之記載（如附件）：
  ㈠將起訴書之附表連同卷內證據，並修正案外人趙子琪之提款
    時間後，更正為如本判決附表所示；
  ㈡證據部分應補充「被告廖子維民國111年10月5日於本院準備
    程序、簡式審判程序時之自白」。
二、論罪科刑：
　㈠現今詐欺集團之成員皆係為欺罔他人，騙取財物，方參與以
    詐術為目的之犯罪組織。倘若行為人於參與詐欺犯罪組織之
    行為繼續中，先後多次為加重詐欺之行為，因參與犯罪組織
    罪為繼續犯，犯罪一直繼續進行，直至犯罪組織解散，或其
    脫離犯罪組織時，其犯行始行終結。故該參與犯罪組織與其
    後之多次加重詐欺之行為皆有所重合，然因行為人僅為一參
    與犯罪組織行為，侵害一社會法益，屬單純一罪，應僅就「
    該案中」與參與犯罪組織罪時間較為密切之首次加重詐欺犯
    行，論以參與犯罪組織罪及加重詐欺罪之想像競合犯，而其
    他之加重詐欺犯行，祗需單獨論罪科刑即可，無需再另論以
    參與犯罪組織罪，以避免重複評價。是如行為人於參與同一
    詐欺集團之多次加重詐欺行為，因部分犯行發覺在後或偵查
    階段之先後不同，肇致起訴後分由不同之法官審理，為裨益
    法院審理範圍明確、便於事實認定，即應以數案中「最先繫
    屬於法院之案件」為準，以「該案中」之「首次」加重詐欺
    犯行與參與犯罪組織罪論以想像競合。縱該首次犯行非屬事
    實上之首次，亦因參與犯罪組織之繼續行為，已為該案中之
    首次犯行所包攝，該參與犯罪組織行為之評價已獲滿足，自
    不再重複於他次詐欺犯行中再次論罪，俾免於過度評價及悖
    於一事不再理原則。至於「另案」起訴之他次加重詐欺犯行
    ，縱屬事實上之首次犯行，仍需單獨論以加重詐欺罪，以彰
    顯刑法對不同被害人財產保護之完整性，避免評價不足（最
    高法院109年度台上字第3945號判決意旨參照）。查被告加
    入之本案由「胖」等人所組成之詐欺集團後，所實施之加重
    詐欺取財犯行，本案為最先即111年9月15日繫屬於法院之案
    件，有臺灣高等法院被告前案紀錄表、臺灣臺中地方檢察署
    111年9月15日中檢永陶111偵22297字第1119100407號函及本
    院收文章附卷可參（見本院卷第7、17至18頁），依上說明
    ，被告於本案之加重詐欺犯行應併論參與犯罪組織罪。
　㈡按詐欺罪係侵害個人財產法益之犯罪，其罪數之計算，以被
    害人數、被害次數之多寡，決定其犯罪之罪數。洗錢防制法
    透過防制洗錢行為，促進金流透明，得以查緝財產犯罪被害
    人遭騙金錢之流向，而兼及個人財產法益之保護，從而，洗
    錢防制法第14條第1項洗錢罪之罪數計算，亦應以被害人人
    數為斷。是核被告就附表編號1部分，係犯組織犯罪防制條
    例第3條第1項後段之參與犯罪組織罪、洗錢防制法第2條第2
    款、第14條第1項之洗錢罪、刑法第339條之4第1項第2款三
    人以上共同詐欺取財罪；如附表編號2部分，係犯洗錢防制
    法第2條第2款、第14條第1項之洗錢罪、刑法第339條之4第1
    項第2款之三人以上共同犯詐欺取財罪，被告以一行為同時
    觸犯上開多罪名，依刑法第55條想像競合犯規定，僅從一重
    論以三人以上共同詐欺取財罪。被告就如附表編號1、2所示
    之不同被害人之2次三人以上共同詐欺取財罪犯行，犯意各
    別、行為互殊，應予分論併罰。
　㈢被告與本案詐欺集團成員間，就本案加重詐欺、洗錢等犯行
    ，具有犯意聯絡及行為分擔，均應論以共同正犯。
　㈣按刑法第59條規定犯罪之情狀可憫恕者，得酌減其刑。其所
    謂「犯罪之情狀」，與同法第57條規定科刑時應審酌之一切
    情狀，並非有截然不同之領域，於裁判上酌減其刑時，應就
    犯罪之一切情狀，予以全盤考量，審酌其犯罪有無可憫恕之
    事由，即有無特殊之原因及環境，在客觀上足以引起一般同
    情，以及宣告法定最低度刑，是否猶嫌過重等，以為判斷。
    又刑法第339條之4之加重詐欺罪之法定刑為「1年以上7年以
    下有期徒刑」，然同為犯加重詐欺罪者，其原因動機不一，
    犯罪情節亦未必盡同，造成危害社會之程度自屬有異，法律
    科處此類犯罪，所設之法定最低本刑卻屬相同，且縱量處最
    低法定刑，仍無從依法易科罰金或易服社會勞動，刑責不可
    謂不重，容有針對個案情節予以舒嚴緩峻之必要。查被告上
    開犯行造成告訴人蒙受損失，固有不該，惟考量其犯罪情節
    並非策畫詐騙內容使告訴人陷於錯誤之核心成員，惡性較輕
    ，實際分得不法利益亦屬有限，況依臺灣高等法院被告前案
    紀錄表，被告本件係初犯（見本院卷第17至18頁），雖一度
    否認犯罪，但終能坦承犯行，犯後態度尚可，如逕行科予重
    刑，未免過苛，佐以被告犯案時年僅23歲，尚屬年輕識淺，
    縱然明知行騙他人應受處罰，然其是否能知悉處罰如此之重
    ，必須入監服刑，而有機會在衡量後知所進退，即非無疑，
    參以被告與告訴人陳麗竹達成和解並賠償損害，至於告訴人
    洪德能則經本院通知調解期日後，未到庭而從無調解等情，
    有本院和解筆錄、送達證書、公務電話紀錄等件（見本院卷
    第133、143至144、147頁）附卷可稽，可認被告已努力補過
    ，當有一定悔悟誠意，準此，縱然對被告科處本罪之最低法
    定刑1年，然是否必令其須入監服刑不可，毫無轉圜餘地。
    依上說明，似即有商榷空間，依一般社會觀感，當不免法重
    情輕，而有可憫，本院因依刑法第59條規定，就被告所犯之
    罪，減輕其刑。
　㈤按洗錢防制法第16條第2項規定「犯前2條之罪，在偵查或審
    判中自白者，減輕其刑」，被告於偵查及審判中均自白洗錢
    犯罪，符合洗錢防制法第16條第2項減輕其刑規定。查被告
    於本院準備程序及審理時均自白一般洗錢犯行，依上開規定
    原應減輕其刑，惟被告所犯一般洗錢罪係屬想像競合犯其中
    之輕罪，被告就本案犯行係從一重之三人以上共同詐欺取財
    罪，就被告此部分想像競合輕罪得減刑部分，依上開說明，
    由本院於後述依刑法第57條量刑時一併衡酌該部分減輕其刑
    事由，附此說明。
　㈥爰以行為人責任為基礎，審酌被告正值青壯，應知現今社會
    詐欺集團橫行，其詐欺行為往往對於被害人之財產及社會秩
    序產生重大侵害，竟為貪圖小利，為詐欺集團蒐集金融帳戶
    ，而參與詐欺、洗錢犯罪構成要件行為，法治觀念顯有不足
    ，所為殊值非難，並審酌被告犯後已坦承犯行，已賠償部分
    被害人（業如前㈣所述）之犯後態度，併考量被告之犯罪分
    工參與程度，及無具體事證顯示其係本案詐欺集團之主謀或
    主要獲利者，亦非直接向如附表所示各該編號所示之告訴人
    施行詐術之人，尚非處於本案詐欺集團核心地位，暨考量被
    告之犯罪動機、手段、情節、被害人遭詐欺之金額、暨被告
    自陳之智識程度、家庭生活與經濟狀況（見本院卷第75頁）
    等一切情狀，就被告所犯2罪，分別量處如主文所示之刑，
    並參酌被告所犯上揭犯罪類型之犯罪動機、手段、模式與關
    聯性，復衡以其行為次數、情節等個別非難評價，及斟酌被
    告犯數罪所反應人格特性，暨權衡各罪之法律目的及相關刑
    事政策，依被告年紀與前述家庭生活與經濟狀況等情狀衡酌
    刑罰對其產生之效果而為整體評價後，定應執行刑如主文所
    示，以示懲儆。
　㈦按受二年以下有期徒刑、拘役或罰金之宣告，而有下列情形
    之一，認以暫不執行為適當者，得宣告二年以上五年以下之
    緩刑，其期間自裁判確定之日起算：一、未曾因故意犯罪受
    有期徒刑以上刑之宣告者。二、前因故意犯罪受有期徒刑以
    上刑之宣告，執行完畢或赦免後，五年以內未曾因故意犯罪
    受有期徒刑以上刑之宣告者，刑法第74條第1項定有明文。
    查，被告未曾因故意犯罪受有期徒刑以上刑之宣告，其業與
    告訴人陳麗竹達成和解，告訴人陳麗竹亦具狀表示同意本院
    給予被告緩刑之宣告等情，有臺灣高等法院被告前案紀錄表
    、告訴人陳麗竹刑事陳述意見狀可稽（見本院卷第17至18、
    149頁），惟本院考量被告參與犯罪之情節係為詐欺集團蒐
    集金融帳戶，若非經警方查獲即時停損，對社會金融秩序必
    生更大之危害，衡諸詐騙案件猖獗之情況及本案對社會之負
    面影響，且一度矢口否認犯行，實不宜給予緩刑之寬典。惟
    因本院宣告之有期徒刑如經判決確定後，仍得依刑法第41條
    第3項、第8項之規定，向執行檢察官聲請易服社會勞動，如
    獲准許，即無入監服刑之問題。是本院於綜合考量下，認對
    被告所科之刑並無以暫不執行為適當之情形，爰不予宣告緩
    刑，附此敘明。
　㈧106年4月19日修正公布之組織犯罪防制條例第3條第3項規定：「犯第1項之罪者，應於刑之執行前，令入勞動場所，強制工作，其期間為3年」，就受處分人之人身自由所為限制，違反憲法比例原則及憲法明顯區隔原則之要求，與憲法第8條保障人身自由之意旨不符，應自本解釋公布之日（即110年12月10日）起失其效力，司法院釋字第812號解釋可資參照，上開規定既已失其效力，本院自無庸依該規定審酌是否令被告入勞動場所強制工作，附此敘明。
三、沒收部分：
　㈠按犯罪所得，屬於犯罪行為人者，沒收之；沒收，於全部或
    一部不能沒收或不宜執行沒收時，追徵其價額，刑法第38條
    之1第1項前段、第3項定有明文。經查，被告為詐欺集團蒐
    集范姜俊瑋所有之帳戶（如附表所示之第二層帳戶），因而
    取得報酬新臺幣5,000元，業據其供稱在卷（見本院卷第75
    頁），屬於犯罪所得，雖未扣案，仍應依刑法第38條之1第1
    項前段、第3項規定宣告沒收，並於全部或一部不能沒收或
    不宜執行沒收時，追徵其價額。
  ㈡按犯洗錢防制法第14條之罪，其所移轉、變更、掩飾、隱匿
    、收受、取得、持有、使用之財物或財產上利益，沒收之，
    洗錢防制法第18條第1項前段定有明文。關於犯罪行為人犯
    洗錢防制法第14條之罪，其所掩飾、隱匿之財物本身僅為洗
    錢之標的，難認係供洗錢所用之物，故洗錢行為之標的除非
    屬於前置犯罪之不法所得，而得於前置犯罪中予以沒收者外
    ，既非本案洗錢犯罪之工具及產物，亦非洗錢犯罪所得，尤
    非違禁物，尚無從依刑法沒收規定予以宣告沒收，自應依上
    開第18條第1項前段規定予以宣告沒收。且此規定係採義務
    沒收主義，祇要合於前述規定，法院即應為相關沒收之諭知
    ，然該洗錢行為之標的是否限於行為人者始得宣告沒收，法
    無明文，是從有利於被告之認定，倘法條並未規定「不問屬
    於犯罪行為人與否均沒收」時，自仍以屬於被告所有者為限
    ，始應予沒收。查本案告訴人所匯入如附表各該編號「匯入
    帳戶」欄所示之款項，固屬洗錢之標的，惟均已遭詐欺集團
    成員提領一空之事實，業經本院認定如前，該部分款項即非
    被告所有，亦無事實上處分權限，揆諸上開說明，自無從依
    洗錢防制法第18條第1項前段規定宣告沒收或追徵。
  ㈢按供犯罪所用、犯罪預備之物或犯罪所生之物，屬於犯罪行
    為人者，得沒收之，刑法第38條第2項前段定有明文。查扣
    案被告所有之Apple廠牌iPhone 11行動電話1支（見臺中市
    政府警察局大雅分局扣押物品目錄表編號5，臺灣臺中地方
    檢察署111年度偵字第22297號卷卷一【下稱22297卷一】第3
    33頁），係供其做為與詐欺集團成員聯絡之物，業據被告供
    承在卷（見本院卷第74頁），堪信為真實，應依刑法第38條
    第2項前段之規定宣告沒收，爰宣告沒收如主文所示。至於
    其餘扣案物，無證據顯示與本案犯罪有關，且非違禁物，即
    不予宣告沒收。
據上論斷，應依刑事訴訟法第273條之1第1項、第299條第1項前
段、第310條之2、第454條第2項，判決如主文。
本案經檢察官陳東泰提起公訴，檢察官王宜璇到庭執行職務。
中　　華　　民　　國　　111 　年　　11　　月　　30　　日
                  刑事第十七庭      法  官  郭韶旻 
以上正本證明與原本無異。
如不服本判決應於收受送達後20日內向本院提出上訴書狀，並應
敘述具體理由；其未敘述上訴之理由者，應於上訴期間屆滿後20
日內向本院補提理由書（均須按他造當事人之人數附繕本）「切
勿逕送上級法院」。
告訴人或被害人如不服判決，應備理由具狀向檢察官請求上訴，
上訴期間之計算，以檢察官收受判決正本之日起算。
　　　　                            書記官  許采婕
中　　華　　民　　國　　111 　年　　11　　月　　30　　日
附錄本案論罪科刑法條全文： 　
中華民國刑法第339條之4
犯第339條詐欺罪而有下列情形之一者，處1年以上7年以下有期
徒刑，得併科1百萬元以下罰金：
一、冒用政府機關或公務員名義犯之。
二、三人以上共同犯之。
三、以廣播電視、電子通訊、網際網路或其他媒體等傳播工具，
    對公眾散布而犯之。
前項之未遂犯罰之。
洗錢防制法第14條
有第2條各款所列洗錢行為者，處7年以下有期徒刑，併科新臺幣
5百萬元以下罰金。
前項之未遂犯罰之。
前二項情形，不得科以超過其特定犯罪所定最重本刑之刑。　　
【附表】
編號 告訴人 詐欺時間、方式 匯款(交付款項)時間及金額 第1層帳戶/轉匯時間、金額 第2層帳戶/再轉匯時間、金額 第3層帳戶/提領時間、金額 提領車手 證據出處 1 洪德能 詐欺集團成員於110年10月8日14時59分許，透過LINE傳送投資訊息予洪德能，並邀請其加入「股社」會員、並推銷投資方案云云，致洪德能陷於錯誤，遂依其指示至南港郵局以臨櫃匯款方式，於右列時間匯款至陳亭語右列帳戶。 110年10月13日13時0分許，匯款9,000元 陳亭語所申設國泰世華商業銀行帳號000-000000000000號帳戶/ 110年10月13日13時37分許69,000元 范姜俊瑋所申設渣打國際商業銀行帳號000-00000000000000號帳戶/ 110年10月13日13時38分許408,000元 趙子琪所申設之中國信託銀行帳號000-000000000000帳戶/ 110年10月13日14時6分許 408,000元 趙子琪 1.告訴人洪德能警詢指述（中檢111偵22297卷一第632至634頁） 2.告訴人洪德能之郵政跨行匯款申請書翻拍照片（中檢111偵22297卷一第650頁） 3.洪德能與詐騙集團成員「于雅君」之LINE聊天紀錄（中檢111偵22297卷一第638至649頁） 4.股社邀請函影本（中檢111偵22297卷一第651頁） 5.陳亭語所申設國泰世華商業銀行帳號00000000000號帳戶之帳戶基本資料及交易明細（中檢111偵22297卷一第583至588頁） 6.范姜俊瑋所申設渣打國際商業銀行帳號00000000000000號帳戶之帳戶基本資料及交易明細（中檢111偵22297卷一第589至594頁） 7.趙子琪所申設之中國信託銀行帳號000000000000帳戶之帳戶基本資料及交易明細（中檢111偵22297卷一第595至625頁） 2 陳麗竹 詐欺集團成員於110年8月中旬某日某時許，透過Telegram傳送投資訊息予陳麗竹，並邀請其加入「飆股狙擊陳灝天中級8班」、「東盛環球」群組，並推銷投資方案云云，致陳麗竹陷於錯誤，遂依其指示至中壢普仁郵局以臨櫃匯款方式，於右列時間匯款至陳亭語右列帳戶。 110年10月14日15時13分許，匯款100,000元 陳亭語所申設國泰世華商業銀行帳號000-000000000000號帳戶/ 110年10月14日15時22分許160,000元 范姜俊瑋所申設渣打國際商業銀行帳號000-00000000000000號帳戶/ 110年10月14日15時25分許242,000元 趙子琪所申設之中國信託銀行帳號000-000000000000帳戶/ 110年10月14日15時34分、35分、36分許，分別提領100,000元、100,000元、24,000元，合計提領242,000元 趙子琪 1.告訴人陳麗竹警詢指述（中檢111偵22297卷一第656至658頁） 2.告訴人陳麗竹之郵政跨行匯款申請書翻拍照片（中檢111偵22297卷一第660頁） 3.陳麗竹與詐騙集團成員「陳灝天」之LINE聊天紀錄（中檢111偵22297卷一第684至687頁） 4.陳亭語所申設國泰世華商業銀行帳號00000000000號帳戶之帳戶基本資料及交易明細（中檢111偵22297卷一第583至588頁） 5.范姜俊瑋所申設渣打國際商業銀行帳號00000000000000號帳戶之帳戶基本資料及交易明細（中檢111偵22297卷一第589至594頁） 6.趙子琪所申設之中國信託銀行帳號000000000000帳戶之帳戶基本資料及交易明細（中檢111偵22297卷一第595至625頁） 

【附件】
臺灣臺中地方檢察署檢察官起訴書
                                    111年度偵字第22297號
                                    111年度偵字第32801號
　　被      告　廖子維　男　24歲（民國00年0月0日生）
　　　　　　　　　　　　住○○市○○區○○路000號
                        居桃園市○○區○○○街00巷00號
                        （在押）
　　　　　　　　　　　　國民身分證統一編號：Z000000000號
　　選任辯護人　林柏宏律師
　　          　葉錦龍律師
上列被告因詐欺等案件，已經偵查終結，認應提起公訴，茲將犯
罪事實及證據並所犯法條分敘如下：
　　　　犯罪事實
一、廖子維（涉嫌收購「洪偉鈞」及「吳彥鋒」之金融帳戶部分
    ，另為不起訴處分）於民國110年9月23日前某日，加入真實
    姓名年籍均不詳，綽號「胖」之男子所屬具有持續性及牟利
    性之詐欺組織，並與該詐欺組織成員共同意圖為自己不法之
    所有，基於3人以上共犯加重詐欺取財掩飾或隱匿特定犯罪
    所得之本質、去向之犯意聯絡，負責依該詐欺組織成員之指
    示，向他人取得金融帳戶作為收取詐欺贓款之用。
二、廖子維加入該組織後，為提供收款金融帳戶予該組織，遂於
    110年9月23日前某日，知悉其友人范姜俊瑋（所涉詐欺等罪
    嫌部分，已由本署檢察官以111年度偵字第4375號等案件提
    起公訴）欲由提供金融帳戶轉取金錢之意後，即將范姜俊瑋
    介紹給該「胖」之人，范姜俊瑋再將其所申設渣打國際商業
    銀行帳號00000000000000號帳戶（下稱渣打帳戶）之提款卡
    及密碼提供予該「胖」使用。
三、嗣該「胖」取得該渣打帳戶資料後，即陸續於110年10月13
    日至14日，以「付費加入股票投資群組」之詐術向洪德能及
    陳麗竹詐取如附表所示之金錢，提供由陳亭語（涉嫌提供帳
    戶之詐欺罪嫌部分，另由臺灣彰化地方檢察署檢察官以111
    年度偵字第350號案件追加起訴）所申設國泰世華商業銀行
    帳號00000000000號帳戶（一層帳戶）予洪德能及陳麗竹匯
    款，俟洪德能及陳麗竹因陷於錯誤而完成匯款後，該組織成
    員再將款項轉入至該渣打帳戶（二層帳戶），並隨即再將款
    項轉入趙子琪（所涉詐欺等罪嫌部分，已由本署檢察官以11
    1年度偵字第4375號等案件提起公訴）所申設之中國信託銀
    行帳號000000000000帳戶（三層帳戶）內後，即通知趙子琪
    （所涉詐欺等罪嫌部分，已由本署檢察官以111年度偵字第4
    375號等案件提起公訴）前去提領如附表所示之贓款轉交給
    該組織指定之某成員，以此方式製造金流斷點，致無從追查該
    等款項之去向，而掩飾、隱匿該犯罪所得。
四、案經洪德能及陳麗竹訴由臺中市政府警察局大雅分局報告偵
    辦。
　　　　證據並所犯法條
一、證據清單及待證事實：
編號 證據名稱 待證事實 1 被告廖子維於警詢及偵查中之供述 被告確實有介紹共犯范姜俊瑋與該「胖」之人認識之事實。 2 證人即共犯范姜俊瑋於警詢及偵查中具結後之證述 被告確實有介紹共犯范姜俊瑋與該「胖」之人認識，共犯范姜俊瑋並將該「渣打帳戶」提供給該「胖」之人使用等事實。 3 1.告訴人洪德能及陳麗竹於警詢之陳述　 2.該渣打帳戶於110年10月13日至14日之交易明細 3.該「一層帳戶」於110年10月13日至15日之交易明細資料 4.告訴人洪德能及陳麗竹之匯款收據翻拍照片 告訴人洪德能及陳麗竹均有因遭詐騙，而分別為如附表所示之匯款行為之事實。 
二、核被告廖子維所為，係違反組織犯罪防制條例第3條第1項後
    段之參與犯罪組織、刑法第339條之4第1項第2款之3人以上
    共同犯詐欺取財、洗錢防制法第14條第1項、第2項第2款一
    般洗錢等罪嫌。又被告就詐欺取財、洗錢部分，與該「胖」
    之人及身分不明電話行騙者等詐騙組織成員，有犯意聯絡及
    行為分擔，請論以共同正犯。被告就首次詐欺犯行而涉犯參
    與犯罪組織、加重詐欺取財及洗錢等3罪部分，為想像競合
    ，請依刑法第55條前段規定，從一重而依3人以上共同犯詐
    欺取財罪名處斷。
三、同案被告余尊評、林東璋及林汎辰等人所涉詐欺罪嫌部分，
    另行偵辦中，附此敘明。
四、依刑事訴訟法第251條第1項提起公訴。
　　此　致
臺灣臺中地方法院
中　　華　　民　　國　 111　　年　　9 　　月　　3 　　日
　　　　　　　　　　　　　　　檢　察　官　陳東泰
本件正本證明與原本無異
中　　華　　民　　國　 111　　年　　9 　　月　　7 　　日
　　　　　　　　　　　　　　　書　記　官　黃乃亭
附錄本案所犯法條全文
組織犯罪防制條例第3條
發起、主持、操縱或指揮犯罪組織者，處 3 年以上 10 年以下
有期徒刑，得併科新臺幣 1 億元以下罰金；參與者，處 6 月以
上 5 年以下有期徒刑，得併科新臺幣 1 千萬元以下罰金。但參
與情節輕微者，得減輕或免除其刑。
具公務員或經選舉產生之公職人員之身分，犯前項之罪者，加重
其刑至二分之一。
犯第 1 項之罪者，應於刑之執行前，令入勞動場所，強制工作
，其期間為 3 年。
前項之強制工作，準用刑法第 90 條第 2 項但書、第 3 項及第
98 條第 2 項、第 3 項規定。
以言語、舉動、文字或其他方法，明示或暗示其為犯罪組織之成
員，或與犯罪組織或其成員有關聯，而要求他人為下列行為之一
者，處 3 年以下有期徒刑，得併科新臺幣 3 百萬元以下罰金：
一、出售財產、商業組織之出資或股份或放棄經營權。
二、配合辦理都市更新重建之處理程序。
三、購買商品或支付勞務報酬。
四、履行債務或接受債務協商之內容。
前項犯罪組織，不以現存者為必要。
以第 5 項之行為，使人行無義務之事或妨害其行使權利者，亦
同。
第 5 項、第 7 項之未遂犯罰之。
中華民國刑法第339條之4
犯第 339 條詐欺罪而有下列情形之一者，處 1 年以上 7 年以
下有期徒刑，得併科 1 百萬元以下罰金：
一、冒用政府機關或公務員名義犯之。
二、三人以上共同犯之。
三、以廣播電視、電子通訊、網際網路或其他媒體等傳播工具，
    對公眾散布而犯之。
前項之未遂犯罰之。
洗錢防制法第14條
有第二條各款所列洗錢行為者，處 7 年以下有期徒刑，併科新
臺幣 5 百萬元以下罰金。
前項之未遂犯罰之。
前二項情形，不得科以超過其特定犯罪所定最重本刑之刑。
洗錢防制法第2條
本法所稱洗錢，指下列行為：
一、意圖掩飾或隱匿特定犯罪所得來源，或使他人逃避刑事追訴
    ，而移轉或變更特定犯罪所得。
二、掩飾或隱匿特定犯罪所得之本質、來源、去向、所在、所有
    權、處分權或其他權益者。
三、收受、持有或使用他人之特定犯罪所得。
 編號 匯款人 匯款日期及金額 一層帳戶轉出日期及金額 二層帳戶轉出日期及金額 三層帳戶  1 洪德能 110年10月13日13時0分許，轉帳9000元 000-000000000000 （陳亭語） 於110年10月13日13時37分許，轉出6萬9000元 000-00000000000000 （范姜俊瑋） 於110年10月13日13時38分許，轉出40萬8000元 000-000000000000 （趙子琪） 趙子琪於111年10月13日14時6分許，自該帳戶內提領40萬8000元  2 陳麗竹 110年10月14日15時13分許，轉帳10萬元 000-000000000000 （陳亭語） 於110年10月14日15時22分許，轉出16萬元 000-00000000000000 （范姜俊瑋） 於110年10月14日15時25分許，轉出24萬2000元 000-000000000000 （趙子琪） 趙子琪於111年10月14日15時34分許，自該帳戶內提領24萬2000元